【裁判字號】    98,交易,392
【裁判日期】    980810
【裁判案由】    業務過失傷害
【裁判全文】
臺灣臺中地方法院刑事判決             98年度交易字第392號
公  訴  人  臺灣臺中地方法院檢察署檢察官
被      告  乙○○
上列被告因業務過失傷害案件，經檢察官提起公訴（98年度偵字
第10293號），本院判決如下：
    主    文
乙○○從事業務之人，因業務上之過失傷害人，處拘役伍拾陸日
，如易科罰金，以新臺幣壹仟元折算壹日。
    犯罪事實
一、乙○○係營業小客車司機，為從事駕駛業務之人，其於民國
    97年9月15日19時30分許，駕駛車牌號碼348-PC號營業小客
    車，沿臺中市○區○○街由國豐街往進化路方向行駛，行至
    天祥街9號前，欲左轉至中國石油加油站加油時，本應注意
    汽車行駛至無號誌之交岔路口，轉彎車應暫停讓直行車先行
    ，而當時夜間有照明、柏油路面乾燥無缺陷、道路無障礙物
    、視距良好，並無不能注意之情事，卻疏未注意，貿然在該
    無號誌之路口左轉，適有甲○○騎乘車牌號碼MX9-928號重
    型機車，沿臺中市○區○○街由進化路往國豐街方向直行而
    來，見狀已閃避不及，致其所騎乘機車之前車頭與乙○○所
    駕駛營業小客車之前車頭右側發生碰撞，甲○○因而人車倒
    地，受有右手腕挫傷、左內側半月狀軟骨破裂、左外側脛骨
    平台骨折之傷害。乙○○立即將甲○○載往臺中市○○路順
    天醫院就醫，甲○○復於97年9月17日自行至光仁骨外科診
    所醫治，並於當日與乙○○一起至臺中市警察局第二分局交
    通分隊報案，乙○○於職司犯罪偵查之警員尚未發覺本件車
    禍之肇事者為何人前，立即向警員自首其為肇事者，並接受
    裁判。
二、案經甲○○訴請臺灣臺中地方法院檢察署檢察官偵查起訴。
    理    由
壹、證據能力部分：(一)按當事人、代理人或辯護人於法院調查證
    據時，知有刑事訴訟法第159條第1項不得為證據之情形，而
    未於言詞辯論終結前聲明異議者，視為有前項之同意。刑事
    訴訟法第159條之5第2項定有明文。本案甲○○於警詢時之
    陳述，其性質屬於證人於審判外之陳述，而為傳聞證據，原
    雖無證據能力，然上開供述證據內容，業經本院審理時予以
    提示並告以要旨，且經檢察官及被告表示意見，當事人已知
    上述供述證據乃傳聞證據，卻均未表示無證據能力，本院審
    酌上開供述證據作成時，並無人情施壓或干擾，亦無不當取
    供之情形，認為以之作為本案之證據亦屬適當，而有證據能
    力。(二)按被告以外之人於偵查中向檢察官所為陳述，除顯有
    不可信之情況者外，得為證據，刑事訴訟法第159條之1第2
    項定有明文。偵查中對被告以外之人所為之偵查筆錄，或被
    告以外之人向檢察官所提之書面陳述，性質上均屬傳聞證據
    ，惟現階段刑事訴訟法規定檢察官代表國家偵查犯罪、實施
    公訴，依法其有訊問被告、證人及鑑定人之權，證人、鑑定
    人且須具結，而實務運作時，檢察官偵查中向被告以外之人
    所取得之陳述，原則上均能遵守法律規定，不致違法取供，
    其可信度極高，是以被告以外之人前於偵查中已具結而為之
    證述，除反對該項供述得具有證據能力之一方，已釋明「顯
    有不可信之情況」之理由，且於審判中已主張詰問該被告以
    外之人，而未獲詰問的機會外，不宜遽指該證人於偵查中之
    陳述不具證據能力。本案甲○○於檢察官偵查時所為之陳述
    ，被告並未提及有何顯不可信之情況，且未聲請詰問，自具
    有證據能力。(三)除法律另有規定外，實施刑事訴訟程序之公
    務員因違背法定程序取得之證據，其有無證據能力之認定，
    應審酌人權保障及公共利益之均衡維護，刑事訴訟法第158
    條之4定有明文。本案所引用之非供述證據，並無證據證明
    係實施刑事訴訟程序之公務員違背法定程序所取得，自應認
    均具有證據能力。
貳、認定犯罪事實之證據及理由：
一、上揭犯罪事實業據被告乙○○於本院審理時坦承不諱且自承
    有過失，復經告訴人甲○○於警詢及檢察官偵訊中指訴明確
    ，並有道路交通事故現場圖、道路交通事故調查報告表(一)及
    (二)（參他字卷第11-13頁）、告訴人指認現場及兩車發生碰
    撞後之照片十張（參他字卷第21-29頁）、告訴人之順天醫
    院病歷表等（參他字卷第37-39頁）、光仁骨外科診所所出
    具內載告訴人受有前揭傷害之診斷證明書及回函（參他字卷
    46頁、偵卷第11頁），及內載：「被告親自前往警察機關報
    案，報明肇事人姓名、地點」等字之臺中市○○○道路交通
    事故肇事人自首情形紀錄表（參他字卷第19頁）在卷可佐。
    又汽車行駛至無號誌之交岔路口，轉彎車應暫停讓直行車先
    行。道路交通安全規則第102條第1項第2款定有明文。今被
    告於行車至該無號誌之交岔路口欲左轉時，自應暫停讓直行
    車先行，而當時夜間有照明、柏油路面乾燥無缺陷、道路無
    障礙物、視距良好（參道路交通事故調查報告表(一)），並無
    不能注意之情事，卻疏未注意，貿然左轉，致釀成本件車禍
    ，被告行為顯有過失甚明，且其過失行為與告訴人受有前揭
    傷害間具有相當因果關係（詳如前述）。本件事證明確，被
    告犯行應堪認定。
二、被告係營業小客車司機，為從事駕駛業務之人，其駕駛營業
    用之小客車肇禍，致告訴人受傷，所為係犯刑法第284條第2
    項前段之業務過失傷害罪。又被告肇事後，於職司犯罪偵查
    之警員尚未發覺係其駕車肇事致人受傷前，主動向警員自首
    其為肇事者，嗣並接受裁判，其行為符合刑法自首之規定，
    依刑法第62條前段規定，減輕其刑。爰審酌被告犯後坦承自
    己有疏失，態度良好，有在第一時間送告訴人就醫，並為告
    訴人修理受損之機車（此經被告及告訴人陳述在卷），惟尚
    未與告訴人達成和解取得告訴人之諒解，及告訴人所受之傷
    害不輕等一切情狀，量處如主文所示之刑，並諭知易科罰金
    之折算標準。
據上論斷，應依刑事訴訟法第299條第1項前段，刑法第284條第2
項前段、第62條前段、第41條第1項前段，刑法施行法第1條之1
第1項、第2項前段，判決如主文。
中    華    民    國    98    年    8     月    10    日
                              法  官   李秋娟
以上正本證明與原本無異。
如不服本判決應於收受送達後10日內向本院提出上訴書狀，並應
敘述具體理由；其未敘述上訴理由者，應於上訴期間屆滿後20日
內向本院補提理由書（均須按他造當事人之人數附繕本）「切勿
逕送上級法院」。
                              書記官   劉易柔
中    華    民    國    98    年    8     月    10    日
附錄論罪科刑法條
中華民國刑法第284條第2項前段（業務過失傷害罪）
從事業務之人，因業務上之過失傷害人者，處1年以下有期徒刑
、拘役或1千元以下罰金。


司法院資訊處製作；財團法人民間司法改革基金會備份。
